【裁判字號】    99,抗,779
【裁判日期】    990607
【裁判案由】    撤銷假處分
【裁判全文】
臺灣高等法院民事裁定                   99年度抗字第779號
抗  告  人  甲○○
抗告人因與相對人丙○○間假處分事件，相對人聲請撤銷假處分
，抗告人對於中華民國99年3月30日臺灣桃園地方法院99年度全
聲字第5號所為裁定提起抗告，本院裁定如下：
    主  文
抗告駁回。
抗告訴訟費用由抗告人負擔。
    理  由
一、按，假扣押之原因消滅、債權人受本案敗訴判決確定或其他
    命假扣押之情事變更者，債務人得依民事訴訟法第530條第1
    項規定聲請法院撤銷假扣押裁定，此一規定，於假處分準用
    之，觀諸同法第533條之規定即明。
二、抗告意旨略以：相對人丙○○僅為乙○○之人頭，並與乙○
    ○及曾馨誼通謀虛偽假買賣，幫助曾馨誼達其脫產目的，而
    侵害抗告人之房地財產權，係以故意背於善良風俗之方法加
    損害於抗告人，上開事實業經台灣桃園地方法院（下稱桃園
    地院）97年度訴字第100 號判決在案，迄今未曾被任何法院
    推翻或否定，抗告人前提出假處分事由，桃園地院以98年度
    訴字第476號判決後，目前仍繫屬法院審理中（桃園地院98
    年度訴字第476號），且抗告人之假處分亦有提存擔保金，
    爰請求廢棄原裁定等語。
三、查，抗告人（債權人）係執桃園地院96年度裁全字第7959號
    裁定（下稱系爭假處分裁定）對相對人之財產為假處分，其
    本案訴訟為桃園地院97年度訴字第 100號，該事件經本院97
    年度上字第1102號為抗告人敗訴之判決，嗣抗告人提起第三
    審上訴，業經最高法院以98年度台上字第1369號以上訴不合
    法駁回抗告人之上訴，該事件抗告人業受敗訴判決確定。至
    於抗告人主張尚未確定之桃園地院98年度訴字第476 號，原
    告為丙○○，抗告人係被告，即丙○○訴請抗告人返還房屋
    。因系爭假處分裁定之本案訴訟業經判決確定，縱抗告人被
    訴請返還房屋之他案尚未確定，亦不得執為相對人不得聲請
    撤銷假處分裁定之理由。相對人依民事訴訟法第533條準用
    同法第530條第1項規定，主張債權人受本案敗訴判決確定，
    債務人得聲請撤銷假處分裁定，於法有據。雖抗告人主張就
    系爭假處分裁定有提存擔保金云云，因假處分係本案判決確
    定前之保全程序，茲本案既已為終局判決確定，保全程序本
    無存在之必要。相對人既已獲終局判決勝訴，其聲請撤銷假
    處分裁定，於法有據，自應准許。原法院准許相對人之聲請
    ，於法並無違誤，抗告意旨執詞指摘原裁定不當，求為廢棄
    ，為無理由，應予駁回。
四、據上論結，本件抗告為無理由，裁定如主文。
中    華    民    國    99    年    6    月     7     日
                    民事第二庭
                        審判長法  官  吳謙仁
                              法  官  黃莉雲
                              法  官  蘇瑞華
正本係照原本作成。
不得抗告。
中    華    民    國    99    年    6     月    8     日
                              書記官  賴以真

司法院資訊處製作；財團法人民間司法改革基金會備份。
